ܩܕܡ,,pʿal,ethpʿel,paʿʿel,ethpaʿʿal,aphʿel,ettaphʿal
perfect,3MS,ܩܕܰܡ,´ܶܬܩܕܶܡ,ܩܰܕܶܡ,ܐܶܬܩܰܕܰܡ,ܐܰܩܕܶܡ,ܐܶܬܬܰܩܕܰܡ
perfect,3FS,ܩܶܕܡܰܬ,ܐܶܬܩܰܕܡܰܬ,ܩܰܕܡܰܬ,ܐܶܬܩܰܕܡܰܬ,ܐܰܩܕܡܰܬ,ܐܶܬܬܰܩܕܡܰܬ
perfect,2MS,ܩܕܰܡܬ,ܐܶܬܩܕܶܡܬ,ܩܰܕܶܡܬ,ܐܶܬܩܰܕܰܡܬ,ܐܰܩܕܶܡܬ,ܐܶܬܬܰܩܕܰܡܬ
perfect,2FS,ܩܕܰܡܬܝ,ܐܶܬܩܕܶܡܬܝ,ܩܰܕܶܡܬܝ,ܐܶܬܩܰܕܰܡܬܝ,ܐܰܩܕܶܡܬܝ,ܐܶܬܰܩܕܰܡܬܝ
perfect,1S,ܩܶܕܡܶܬ,ܐܶܬܩܰܕܡܶܬ,ܩܰܕܡܶܬ,ܐܶܬܩܰܕܡܶܬ,ܐܰܩܕܡܶܬ,ܐܶܬܰܩܕܡܶܬ
perfect,3MP,ܩܕܰܡܘ,ܐܶܬܩܕܶܡܘ,ܩܰܕܶܡܘ,ܐܶܬܩܰܕܰܡܘ,ܐܰܩܕܶܡܘ,ܐܶܬܬܰܩܕܰܡܘ
perfect,3FP,ܩܕܰܡ̈ܝ,ܐܶܬܩܕܶܡ̈ܝ,ܩܰܕܶܡ̈ܝ,ܐܶܬܩܰܕܰܡ̈ܝ,ܐܰܩܕܶܡ̈ܝ,ܐܶܬܬܰܩܕܰܡ̈ܝ
perfect,2MP,ܩܕܰܡܬܽܘܢ,ܐܶܬܩܕܶܡܬܽܘܢ,ܩܰܕܶܡܬܽܘܢ,ܐܶܬܩܰܕܰܡܬܽܘܢ,ܐܰܩܕܶܡܬܽܘܢ,ܐܶܬܬܰܩܕܰܡܬܽܘܢ
perfect,2FP,ܩܕܰܡܬ̈ܶܝܢ,ܐܶܬܩܕܶܡ̈ܬܶܝܢ,ܩܰܕܶܡܬ̈ܶܝܢ,ܐܶܬܩܰܕܰܡ̈ܬܶܝܢ,ܐܰܩܕܶܡܬ̈ܶܝܢ,ܐܶܬܬܰܩܕܰܡ̈ܬܶܝܢ
perfect,1P,ܩܕܰܡܢ,ܐܶܬܩܕܶܡܢ,ܩܰܕܶܡܢ,ܐܶܬܩܰܕܰܡܢ,ܐܰܩܕܶܡܢ,ܐܶܬܬܰܩܕܰܡܢ
imperfect,3MS,ܢܶܩܕܽܘܡ,ܢܶܬܩܕܶܡ,ܢܩܰܕܶܡ,ܢܶܬܩܰܕܰܡ,ܢܰܩܕܶܡ,ܢܶܬܬܰܩܕܰܡ
imperfect,3FS,ܬܶܩܕܽܘܡ,ܬܶܬܩܕܶܡ,ܬܩܰܕܶܡ,ܬܶܬܩܰܕܰܡ,ܬܰܩܕܶܡ,ܬܶܬܰܩܕܰܡܝ
imperfect,2MS,ܬܶܩܕܽܘܡ,ܬܶܬܩܕܶܡ,ܬܩܰܕܶܡ,ܬܶܬܩܰܕܰܡ,ܬܰܩܕܶܡ,ܬܶܬܰܩܕܰܡ
imperfect,2FS,ܬܶܩܕܡܺܝܢ,ܬܶܬܩܰܕܡܺܝܢ,ܬܩܰܕܡܺܝܢ,ܬܶܬܩܰܕܡܺܝܢ,ܬܰܩܕܡܺܝܢ,ܬܶܬܰܩܕܡܺܝܢ
imperfect,1S,ܐܶܩܕܽܘܡ,ܐܶܬܩܕܶܡ,ܐܶܩܰܕܶܡ,ܐܶܬܩܰܕܰܡ,ܐܰܩܕܶܡ,ܐܶܬܬܰܩܕܰܡ
imperfect,3MP,ܢܶܩܕܡܽܘܢ,ܢܶܬܩܰܕܡܽܘܢ,ܢܩܰܕܡܽܘܢ,ܢܶܬܩܰܕܡܽܘܢ,ܢܰܩܕܡܽܘܢ,ܢܶܬܬܰܩܕܡܽܘܢ
imperfect,3FP,ܢܶܩ̈ܕܡܳܢ,ܢܶܬܩܰܕܡ̈ܳܢ,ܢܩܰܕܡ̈ܳܢ,ܢܶܬܩܰܕܡ̈ܳܢ,ܢܰܩܕܡ̈ܳܢ,ܢܶܬܬܰܩܕܡ̈ܳܢ
imperfect,2MP,ܬܶܩܕܡܽܘܢ,ܬܶܬܩܰܕܡܽܘܢ,ܬܩܰܕܡܽܘܢ,ܬܶܬܩܰܕܡܽܘܢ,ܬܰܩܕܡܽܘܢ,ܬܶܬܰܩܕܡܽܘܢ
imperfect,2FP,ܬܶܩ̈ܕܡܳܢ,ܬܶܬܩܰܕܡ̈ܳܢ,ܬܩܰܕܡ̈ܳܢ,ܬܶܬܩܰܕܡ̈ܳܢ,ܬܰܩܕܡ̈ܳܢ,ܬܶܬܰܩܕܡ̈ܳܢ
imperfect,1P,ܢܶܩܕܽܘܡ,ܢܶܬܩܕܶܡ,ܢܩܰܕܶܡ,ܢܶܬܩܰܕܰܡ,ܢܰܩܕܶܡ,ܢܶܬܬܰܩܕܰܡ
imperative,MS,ܩܕܽܘܡ,ܐܶܬܩܰܕܡ,ܩܰܕܶܡ,ܐܶܬܩܰܕܰܡ,ܐܰܩܕܶܡ,ܐܶܬܬܰܩܕܰܡ
imperative,FS,ܩܕܽܘܡܝ,ܐܶܬܩܰܕܡܝ,ܩܰܕܶܡܝ,ܐܶܬܩܰܕܰܡܝ,ܐܰܩܕܶܡܝ,ܐܶܬܬܰܩܕܰܡܝ
imperative,MP,ܩܕܽܘܡܘ,ܐܶܬܩܰܕܡܘ,ܩܰܕܶܡܘ,ܐܶܬܩܰܕܰܡܘ,ܐܰܩܕܶܡܘ,ܐܶܬܬܰܩܕܰܡܘ
imperative,FP,ܩܕܽܘܡ̈ܝ,ܐܶܬܩܰܕܡ̈ܝ,ܩܰܕܶܡ̈ܝ,ܐܶܬܩܰܕܰܡ̈ܝ,ܐܰܩܕܶܡ̈ܝ,ܐܶܬܬܰܩܕܰܡ̈ܝ
active-participle,MS,ܩܳܕܶܡ,ܡܶܬܩܕܶܡ,ܡܩܰܕܶܡ,ܡܶܬܩܰܕܰܡ,ܡܰܩܕܶܡ,ܡܶܬܬܰܩܕܰܡ
active-participle,FS,ܩܳܕܡܳܐ,ܡܶܬܩܰܕܡܳܐ,ܡܩܰܕܡܳܐ,ܡܶܬܩܰܕܡܳܐ,ܡܰܩܕܡܳܐ,ܡܶܬܬܰܩܕܡܳܐ
active-participle,MP,ܩܳܕܡܺܝܢ,ܡܶܬܩܰܕܡܺܝܢ,ܡܩܰܕܡܺܝܢ,ܡܶܬܩܰܕܡܺܝܢ,ܡܰܩܕܡܺܝܢ,ܡܶܬܬܰܩܕܡܺܝܢ
active-participle,FP,ܩܳܕ̈ܡܳܢ,ܡܶܬܩܰܕ̈ܡܳܢ,ܡܩܰܕ̈ܡܳܢ,ܡܶܬܩܰܕܡ̈ܳܢ,ܡܰܩܕܡ̈ܳܢ,ܡܶܬܬܰܩܕܡ̈ܳܢ
passive-participle,MS,ܩܕܺܝܡ,,ܡܩܰܕܰܡ,,ܡܰܩܕܰܡ,
passive-participle,FS,ܩܕܺܝܡܳܐ,,ܡܩܰܕܡܳܐ,,ܡܰܩܕܡܳܐ,
passive-participle,MP,ܩܕܺܝܡܺܝܢ,,ܡܩܰܕܡܺܝܢ,,ܡܰܩܕܡܺܝܢ,
passive-participle,FP,ܩܕܺܝ̈ܡܳܢ,,ܡܩܰܕ̈ܡܳܢ,,ܡܰܩܕ̈ܡܳܢ,
infinitive,,ܡܶܩܕܰܡ,ܡܶܬܩܕܳܡܽܘ,ܡܩܰܕܳܡܽܘ,ܡܶܬܩܰܕܳܡܽܘ,ܡܰܩܕܳܡܽܘ,ܡܶܬܬܰܩܕܳܡܽܘ
